臺灣高等法院民事裁定
110年度上字第738號
上  訴  人  丁洋機  
訴訟代理人  羅子武律師
            陳冠甫律師
被  上訴人  丁威仁  



訴訟代理人  林李達律師
複  代理人  劉德鏞律師
上列當事人間請求返還股份事件，上訴人對於中華民國110年3月
11日臺灣臺北地方法院109年度訴字第7125號第一審判決提起上
訴，本院裁定如下：
    主  文
一、本件訴訟標的價額核定為新臺幣壹仟捌佰柒拾陸萬元。
二、上訴人應於收受本裁定正本之日起七日內，補繳第一審裁判
    費新臺幣壹拾參萬玖仟肆佰伍拾捌元，逾期未補正，即駁回
    其訴。
三、上訴人應於收受本裁定正本之日起七日內，補繳第二審裁判
    費新臺幣貳拾萬玖仟壹佰捌拾柒元，逾期未補正，即駁回其
    上訴。
    理  由
一、按訴訟標的之價額，由法院核定；核定訴訟標的之價額以起
    訴時之交易價額為準，無交易價額者以原告就訴訟標的所有
    之利益為準；以一訴主張數項標的者，其價額合併計算之。
    又原告起訴不合程式或不備其他要件者，法院應以裁定駁回
    之。但其情形可以補正者，審判長應定期間先命補正。民事
    訴訟法第77條之1第1項、第2項、第77條之2第1項本文、第 
    249條第1項第6款定有明文。
二、上訴人起訴請求被上訴人應將登記於其名下之冠彣股份有限
    公司（下稱冠彣公司）25萬股股權、威裕股份有限公司（下
    稱威裕公司）12萬股股權，均移轉登記予上訴人。原審為上
    訴人敗訴判決，上訴人不服，提起上訴，上訴聲明：㈠、原
    判決廢棄。㈡、被上訴人應將登記於其名下之冠彣公司25萬
    股股權移轉登記予上訴人。㈢、被上訴人應將登記於其名下
    之威裕公司12萬股股權移轉登記予上訴人。是上訴人以一訴
    請求數項訴訟標的，其價額合併計算之。參以冠彣公司民國
    （下同）109年度資產負債表所示，該公司股東權益價值為
    新臺幣(下同)16,056萬4,008元，股份總數為250萬股，109
    年每股淨值為約64元（小數點後四捨五入，下同）；威裕公
    司109年度資產負債表所示，該公司股東權益價值為2,225萬
    20元，股份總數為100萬股，109年每股淨值為約23元（本院
    卷第149至151、181頁）。以此計算冠彣公司25萬股權及威
    裕公司12萬股權，於上訴人起訴時交易價值依序為1,600萬
    元（25萬×64元）、276萬元（12萬×23元）。是本件訴訟標
    的價額核定為1,876萬元（1,600萬元+276萬元），應徵第一
    審裁判費17萬7,088元、第二審裁判費26萬5,632元，扣除上
    訴人已繳納第一審裁判費3萬7,630元（原審卷第5頁）、第
    二審裁判費5萬6,445元（本院卷第19頁），上訴人尚應補繳
    第一審裁判費13萬9,458元（17萬7,088元-3萬7,630元）、
    第二審裁判費20萬9,187元（26萬5,632元-5萬6,445元），
    茲限上訴人於收受本裁定正本之日起7日內，向本院如數補
    繳，逾期即駁回其上訴。　　
三、爰裁定如主文。　　
中　　華　　民　　國　　110 　年　　12　　月　　8 　　日
                    民事第二十一庭
                        審判長法  官  翁昭蓉
                              法  官  鍾素鳳
                              法  官  羅惠雯
正本係照原本作成。
核定訴訟標的價額部分，如不服裁定得於收受送達後10日內向本
院提出抗告狀，並繳納抗告費新臺幣1千元。
命補繳裁判費部分不得抗告。
中　　華　　民　　國　　110 　年　　12　　月　　8 　　日
　　　　　　　　　　　　　    書記官　洪秋帆